Week 1 Homework
==============
## 书面作业
### 2.2
将1,2,..20 构成两个4*5阶的矩阵, 其中矩阵A是按列输入,矩阵B按行输入,做如下运算:
```{r echo=FALSE, results='hide'}
  A<-matrix(1:20, nrow=4)
  B<-matrix(1:20, nrow=4, byrow=T)
```
#### (1) C=A+B
```{r}
C<-A+B;C
```
#### (2) D=AB
```{r}
D<-A%*%B;
```
#### (3) E=$(e_{ij})_{n \times n}$, 其中$e_{ij}=a_{ij}*b_{ij}$
```{r}
E<-A*B;E
```
#### (4) F是由A的前3行和前3列构成的矩阵;
```{r}
F<-A[1:3, 1:3];F
```
#### (5) G是由矩阵B的各列构成的矩阵,但不含B的第三列.
```{r}
G<-B[,c(1:2,4:ncol(B))];G
```

### 2.3 
构造一个向量x,向量是由5个1,3个2,4个3和2个4构成.
```{r}
x<-c(rep(1,5),rep(2,3),rep(3,4),rep(4,2));x
```

### 2.4
生成一个5阶的Hilbert矩阵,
$H=(h_{ij})_{n \times n}$, $h_{ij}=\frac{1}{i+j-1}$,$i,j = 1,2, \ldots, n.$
```{r}
n <- 5; H<-matrix(0, n, n)
for (i in 1:n){
  for (j in 1:n){
    H[i,j] <- 1/(i+j-1)
  }
}
H
```

#### (1) 计算Hilbert矩阵$H$的行列式.
```{r}
det(H)
```
#### (2) 求$H$的逆矩阵
```{r}
solve(H, diag(n))
```
#### (3) 求$H$的特征值和特征向量
```{r results='hide'}
V=eigen(H)
```
特征值为`r V$values`,特征向量为
```{r}
V$vectors
```


### 2.5
有5名学生的数据,如表2.3所示.用数据框的形式读入数据.
```{r}
students <- data.frame(
  姓名=c('张三','李四','王五','赵六','丁一'),
  性别=c('女','男','女','男','女'),
  年龄=c(14,15,16,14,15),
  身高=c(156,165,157,162,159),
  体重=c(42.0,49.0,41.5,52.0,45.5)
  )
students
```
### 2.6
将题2.5中的数据表2.3的数据写成一个纯文本文件,用函数read.table()读该文件,然后再用函数write.csv()写成一个能用Excel表打开的文件,并用Excel表打开.
```{r}

```





