Week 3 Homework
==============
## 书面作业
### 3.1
某单位对100名女生测定血清总蛋白含量(g/L), 数据如下:
```{r echo=FALSE, results='hide'}
  girls <- scan("exec0301.data")
  data_outline<-function(x){
    n<-length(x)     # 样本数
    m<-mean(x)       # 均值
    v<-var(x)        # 方差
    s<-sd(x)         # 标准差
    me<-median(x)    # 中位数
    cv<-100*s/m      # 样本的变异系数
    css<-sum((x-m)^2)# 样本校正平方和
    uss<-sum(x^2)    # 样本未校正平方和
    R <- max(x)-min(x)#样本极差
    R1 <-quantile(x,3/4)-quantile(x,1/4) #样本半极差
    sm <-s/sqrt(n-1)   # 样本的标准误
    g1 <-n/((n-1)*(n-2))*sum((x-m)^3)/s^3 #Skewness 样本峰度系数
    g2 <-((n*(n+1))/((n-1)*(n-2)*(n-3))*sum((x-m)^4)/s^4-(3*(n-1)^2)/((n-2)*(n-3))) #Kurtosis 样本偏度系数
    data.frame(均值Mean=m,方差Var=v,标准差std_dev=s,极差R=R,标准误std_mean=sm,变异系数CV=cv,偏度系数Kurtosis=g2, 峰度系数Skewness=g1,row.names=1)

}
```
#### 计算均值、方差、标准差、极差、标准误、变异系数、偏度、峰度.
```{r echo=2:2}
options(width=120)
data_outline(girls)
```

### 3.2 
#### 绘出3.1的直方图、密度估计曲线、经验分布图、QQ图,
```{r echo=-1, warning=FALSE}
par(family='STHeiti')
hist(girls,freq=FALSE,col="white",border="red",main="100名女生测定血清总蛋白含量直方图",xlab="年龄",ylab="密度")
qqnorm(girls,col="purple") #绘制QQ图
qqline(girls,col="red") #绘制QQ直线
```
#### 并将密度估计曲线和正态密度曲线比较
```{r echo=-1, warning=FALSE}
par(family='STHeiti')
plot(density(girls),col="blue", main="100名女生测定血清总蛋白含量密度估计曲线和正态密度曲线") #密度估计曲线
x<-64:85
lines(x,dnorm(x,mean(girls),sd(girls)),col="green") #正态分布的概率密度曲线
legend(80,0.1, # places a legend at the appropriate place 
       c("密度估计曲线","正态分布的\n概率密度曲线"), # puts text in the legend
       lty=c(1,1), # gives the legend appropriate symbols (lines)
       lwd=c(1,1),col=c("blue","green")) # gives the legend lines        
```
#### 将经验分布曲线与正态分布曲线相比较
```{r}
plot(ecdf(girls),verticals=TRUE,do.p=TRUE) #绘制经验分布图
lines(x,pnorm(x,mean(girls),sd(girls)),col="blue") #正态经验分布
```
### 3.3
#### 绘出3.1的茎叶图、箱线图,并计算五数总括.
**茎叶图**
```{r}
stem(girls)
```
**箱线图**
```{r}
boxplot(girls)
```
**五数总括**
```{r}
fivenum(girls)
```


### 3.4
分别用W检验方法和Kolmogorov-Smirnov检验方法检验习题3.1的数据是否服从正态分布.

#### W检验方法
```{r}
result <- shapiro.test(girls)
if(result$p.value>=0.05){
  cat("服从正态分布")
}
```

#### Kolmogorov-Smirnov检验方法
```{r}
result <- ks.test(girls,"pnorm", mean(girls),sd(girls)) #注意，这里的警告信息，是因为数据中有重复的数值，ks检验要求待检数据时连续的，不允许重复值。
result
if(result$p.value>=0.05){
  cat("服从正态分布")
}
```

### 3.9
用Pearson相关校验法检验习题3.7中的身高与体重是否相关.
```{r warning=FALSE}
  students<-read.table("students.data", header=T)
  attach(students)
  result <- cor.test(体重,身高, method="pearson")
  result
  if(result$p.value<0.05)
    cat("体重~身高相关")
```

### 6.1 
为估计山上积雪融化后对下游灌溉的影响,在山上简历一个观测站,测量最大积雪深度$X$和当年灌溉面积$Y$,测得连续10年的数据如表6.17所示.
```{r echo=FALSE}
snow_irrigation=data.frame(
  snow <-  c(5.1, 3.5, 7.1, 6.2, 8.8, 7.8, 4.5, 5.6, 8.0, 6.4),
  irrigation <- c(1907, 1287, 2700, 2373, 3260, 3000, 1947, 2273, 3113,2493)
  ) 
```
#### (1)试画出相应的散点图,判断$Y$与$X$是否有线性关系
```{r echo=-1, warning=FALSE}
par(family='STHeiti')
plot(snow_irrigation, xlab="最大积雪深度", ylab="当年灌溉面积")
```
**从图中判断, $Y$与$X$是有线性关系**

#### (2) 求出$Y$关于$X$的一元线性回归方程
```{r}
lm.sol <- lm(snow_irrigation$irrigation~1 + snow_irrigation$snow)
```

**回归方程为$Y=`r (lm.sol$coefficients[1])`+`r (lm.sol$coefficients[2])`X$**

#### (3) 对方程做显著性检验
```{r}
summary(lm.sol)
```
$\beta1$项很显著，但常数项$\beta0$不显著。
回归方程很显著。
#### (4) 现测得今年的数据是$X=7m$, 给出今年灌溉面积的预测值和相应的区间估计($\alpha=0.05$)
```{r}
lm.sol <- lm(irrigation~1 + snow, data=snow_irrigation)
new <- data.frame(snow=c(7))
lm.pred<-predict(lm.sol,new,interval="prediction",level=0.05)
```
**今年灌溉面积的预测值$Y$和预测区间为$\overset{_{\verb|^|}}Y(7)=`r lm.pred[1]`, [`r lm.pred[2]`,`r lm.pred[3]`]$**
