Week 2 Homework
==============
## 书面作业
```{r echo=FALSE, results='hide'}
par(family='STHeiti')
```
### 3.5
小白鼠在接种了3种不同菌型的伤寒杆菌后的存活天数如表3.8所示,试绘制出数据的箱线图(采用两种方法,一种为``plot``语句,一种为``boxplot``语句)来判断小白鼠被注射3种菌型后的平均存活天数是否有无显著差异:
#### ``plot``方式:
```{r}
y<-c(2,4,3,2,4,7,7,2,2,5,4,5,6,8,5,10,7,12,12,6,6,7,11,6,6,7,9,5,5,10,6,3,10)
f<-factor(c(rep(1,11),rep(2,10),rep(3,12)))
plot(f,y,col="lightgray") 
```
#### ``boxplot``方式:
```{r}
x<-c(2,4,3,2,4,7,7,2,2,5,4)
y<-c(5,6,8,5,10,7,12,12,6,6)
z<-c(7,11,6,6,7,9,5,5,10,6,3,10)
boxplot(x,y,z,names=c("1","2","3"),col="orange") 
```
**可见1组菌型对比2,3组菌型有更强的毒性**


### 3.7
某校测得19名学生的四项指标,性别、年龄、身高、体重,具体数据如表3.9所示.
```{r echo=FALSE, results='hide'}
  students<-read.table("students.data", header=T)
  attach(students)
```
#### (1)试绘制出体重对于身高的散点图
```{r warning=FALSE}
plot(体重~身高,col="red",family='STHeiti')
```
#### (2)绘出不同性别情况下,体重与身高的散点图
```{r warning=FALSE, echo=2:2}
par(family='STHeiti')
coplot(体重~身高|性别,col="blue")
```
#### (3)绘出不同年龄段的体重与身高的散点图
```{r warning=FALSE, echo=2:2,dpi=100}
par(family='STHeiti')
coplot(体重~身高|年龄,col="lightgreen")
```
#### (4)绘出不同性别和不同年龄段的体重和身高的散点图
```{r warning=FALSE, echo=2:2,dpi=110}
par(family='STHeiti')
coplot(体重~身高|年龄+性别,col="lightblue")
```

### 3.8
画出函数$z=x^4-2x^2y+x^2-2xy+2y^2+\frac{9}{2}x-4y+4$在区域$-2\le x\le 3, -1 \le y \le 7$上的三维网格曲面和二维等值线,其中$x$与$y$各点之间的间隔为0.05,等值线的值为0,1,2,3,4,5,0,15,20,30,40,50,60,80,100,共15条.
```{r}
x<-seq(-2,3,0.05)
y<-seq(-1,7,0.05)
fun<-function(x,y) x^4-2*x^2*y+x^2-2*x*y+2*y^2+4.5*x-4*y+4
z<-outer(x, y, fun)#外积运算Outer Product of Arrays,  A[c(arrayindex.x, arrayindex.y)] = FUN(X[arrayindex.x], Y[arrayindex.y]
persp(x,y,z,theta=120,phi=0,expand=0.7,col="red") #三位网格曲面
contour(x,y,z,levels=c(0,1,2,3,4,5,10,15,20,30,40,50,60,80,100),col="blue") #二维等值线
```

### 3.10
绘出例3.17中48名求职者数据的星图.
```{r echo=FALSE, results='hide'}
  applicant<-read.table("applicant.data", header=T)
  attach(applicant)
```
#### (1)以15项自变量FL, APP,$\ldots$,SUIT为星图的轴;
```{r dpi=90}
stars(applicant)
```
#### (2)以$G1,G2,\ldots,G5$为星图的轴.
```{r echo=6:7, dpi=90}
G1=(SC+LC+SMS+DRV+AMB+GSP+POT)/7
G2=(FL + EXP + SUIT)/3
G3=(LA+HON+KJ)/3
G4=AA
G5=APP
df<-data.frame(G1, G2, G3, G4, G5)
stars(df,labels=1:48,draw.segment=TRUE)
```
**有星图可见,8,40,39,7,23,9号确实是比较好的候选人**

### 3.11
绘出例3.17中48名求职者数据的调和曲线,以$G1,G2,\ldots,G5$为自变量
```{r echo=-(1:3), results='hide'}
source("unison.R")
rt <- read.table("applicant.data")
attach(rt)
G1<-(SC+LC+SMS+DRV+AMB+GSP+POT)/7
G2<-(FL+EXP+SUIT)/3
G3<-(LA+HON+KJ)/3
G4<-AA
G5<-APP
df<-data.frame(G1, G2, G3, G4, G5)
unison(df)
```



